臺灣基隆地方法院刑事判決　　　　　　　 94年度易字第314號
公　訴　人　臺灣基隆地方法院檢察署檢察官
被　　　告　甲○○
上列被告因竊盜案件，經檢察官聲請簡易判決處刑（94年度速偵
字第327 號），本院認不宜逕以簡易判決處刑，改依通常程序審
理，合議庭復裁定由受命法官獨任進行審判，經依簡式審判程序
審理後判決如下︰
    主  　　文
甲○○連續攜帶兇器竊盜，處有期徒刑柒月。
扣案之鎯頭、十字形螺絲起子及T型桿各1支均沒收。
    事實及理由
壹、程序事項
    按檢察官聲請以簡易判決處刑之案件，經法院認為有第 451
    條之1第4項但書之情形者，應適用通常程序審判之，刑事訴
    訟法第452 條定有明文。本案被告甲○○所犯之罪，不合同
    法第449 條所定得以簡易判決處刑之案件，爰依上開規定，
    改依通常程序審判之；又其所犯者非為死刑、無期徒刑、最
    輕本刑為3 年以上有期徒刑之罪或高等法院管轄第一審案件
    ，其於準備程序進行中，先就被訴事實為有罪之陳述，經告
    知其簡式審判程序之旨，並聽取公訴人、被告之意見後，本
    院業已依刑事訴訟法第273條之1第1 項之規定，裁定由受命
    法官獨任以簡式審判程序進行本案之審理。
貳、實體事項
一、犯罪事實：
    甲○○因缺錢改裝自己所有之車牌號碼OXR ─385 號重型機
    車（引擎號碼：SG20AA─104930），竟基於意圖為自己不法
    所有之竊盜概括犯意，連續為下列加重竊盜之行為：
  (一)民國94年4 月16日某時，攜帶其所有客觀上足以對人之生命
    、身體造成危險之兇器十字形螺絲起子及T 型桿各1 支，至
    基隆市○○路276 號前，乘無人注意管理之際，竊取乙○○
    所有車號AE8─695 號重型機車（引擎號碼： SG20AA─7026
    17）之黑色大燈燈罩及紋有引擎號碼SG20AA─702617號之儀
    表板各1 個（價值約新臺幣3000元），得手後將之換裝於自
    己所有之上開重型機車。
  (二)同年5 月中旬某日，甲○○復承前加重竊盜之概括犯意，攜
    帶上揭客觀上足以對人之生命、身體造成危險之兇器十字形
    螺絲起子、T 型桿各1 支，至基隆市七堵區○○○路1 號前
    ，乘無人管理注意之際，竊取丙○○所有車牌號碼 LP2 ─8
    69號重型機車（引擎號碼：SG20AA─169860），得手後將該
    機車推回其基隆市○○區○○街165 之4 號住處，再同以其
    所有足以對人之生命、身體造成危險之兇器鎯頭1 支，拆卸
    丙○○所有之上揭機車引擎，換裝在自己之重型機車，再將
    竊得之丙○○重型機車棄置於住家附近草叢。94年6 月28日
    凌晨1 時許，甲○○騎乘上開業已換裝乙○○及丙○○失竊
    贓物之自己所有重型機車，在基隆市○○區○○街遊蕩時，
    因行跡可疑，經警盤查，比對甲○○騎乘之重型機車牌號碼
    與引擎號碼不相符合，始悉上情。後經警起獲甲○○所有供
    竊盜用之鎯頭、十字形螺絲起子及T型桿各1支予以扣案。
二、上開事實有下列證據足以證明：
  (一)被告之供述：
    被告於檢察官偵查中、本院準備程序及審理中均坦承，在上
    揭時、地，連續竊取被害人乙○○及丙○○財物之事實，核
    與下列證據相符，其自白堪信為真實。
  (二)被害人乙○○、丙○○於警詢之指述：
    被害人乙○○與丙○○分別於警詢時指述渠等財物失竊之情
    形明確。
  (三)贓物認領保管收據2 紙：
    被害人乙○○及丙○○分別領回失竊之財物。
  (四)車籍作業系統─查詢認可資料、車輛車牌失竊作業─查獲車
    輛認可資料各1紙：
    1.AE8 ─695 號重型機車（引擎號碼：SG20AA─702617），
      係被害人乙○○所有。
    2.車牌號碼LP2─869 號重型機車（引擎號碼：SG20AA─169
      860），係被害人丙○○所有，於94年5月16日下午2 時許
      ，向警員申報於94年5 月14日中午12時許，在基隆市七堵
      區○○○路1號騎樓前失竊。
  (五)照片9 張：
    被告為警查獲後，警員所拍攝被告所有之OXR ─385 號重型
    機，換裝竊得之儀表板及機車引擎等物之照片。
  (六)鎯頭、十字形螺絲起子及T型桿各1支：
    被告坦承上揭扣案物均係其所有，供本案竊盜之用。
三、論罪科刑之理由：
  (一)查扣案之鎯頭、十字形螺絲起子及T 型桿等物，均係鐵製品
    ，客觀上足以對人之生命、身體構成危險，顯屬兇器，業據
    本院當庭勘驗屬實，並製有勘驗筆錄及照片在卷可稽，被告
    持上揭扣案物竊盜，核其所為，係犯刑法第321 條第1 項第
    3 款之加重竊盜罪。
  (二)被告先後2 次竊盜犯行，時間緊接，且觸犯構成要件相同之
    罪名，顯係基於概括犯意為之，為連續犯，應論以1 罪，並
    依法加重其刑。
  (三)爰審酌被告犯罪之動機、手段、竊得財物之價值，所生之危
    害及犯後坦承行之態度等一切情狀，量處如主文所示之刑。
四、沒收：
    扣案之鎯頭、十字形螺絲起子及T 型桿各1 支係被告所有，
    供本案竊盜之用，業如前認定，爰依法宣告沒收。
五、應適用之法律：
　　刑事訴訟法第452 條、273條之1第1項、第310條之2、第454
    條第1項、第299條第1項前段，刑法第56、第321條第1項第3
    款、第38條第1項第2款。
六、對於本件判決如有不服，得自收受送達後10日內，向本院提
    出上訴書狀，上訴於臺灣高等法院。
本案經檢察官高永棟到庭執行職務。
中　　華　　民　　國　　94　　年　　7 　　月　　29　　日
                  刑事第一庭法  官  劉桂金
以上正本證明與原本無異。
對於本件判決如有不服，應於收受送達後10日內，向本院提出上
訴書狀，上訴於臺灣高等法院，並按他造當事人之人數附具繕本
。
中　　華　　民　　國　　94　　年　　7 　　月　　29　　日
                            書記官  丁文宏
附錄論罪法條：
刑法第321條第1項第3款：
犯竊盜罪而有左列情形之一者，處6月以上、5年以下有期徒刑：
三、攜帶兇器而犯之者。
